---
title: "Datatools Course Project 数据科学工具课程项目"
author: "Autoz"
date: "`r format(Sys.Date())`"
output:
  html_document:
    highlight: textmate
    theme: journal
  # html_notebook:
  #   highlight: textmate
  #   theme: cerulean
editor_options:
  chunk_output_type: console
---

> JHU DataScience Specialization/Cousers The Data Scientist’s Toolbox/Week1-4/Course Project

# JHU Coursera Datatools Course Project

由于这个非常入门的课程，共4-Weeks每周一个小quiz，这个应该是最后的Project已经忘记。主要是熟练掌握一些R语言的数据处理工具例如 xlsx,XML等格式，以及readr这些有用的R包用法
以下代码下载资源比较大暂不执行有兴趣的读者可以自己尝试

```{r init,echo=F,warning=F,message=F}
knitr::opts_chunk$set(cache =T, autodep =T,warning = FALSE, message = FALSE)
#加载需要包,基准测试,数据读取、整理包
pacman::p_load(microbenchmark,tidyverse,data.table,pander,XML)
#pander格式显示
panderOptions("table.style","rmarkdown")
```

## 1. 读取csv格式,2006年美国社区普查（ACS）

The American Community Survey distributes downloadable data about United States communities. Download the 2006 microdata survey about housing for the state of Idaho using download.file() from here:

- (pid, Population CSV file 人口)
- (hid, Household CSV file 房屋)
- [指导 PUMS](https://www.nber.org/acs/PUMS/README)
- [指导 DATA DICTIONARY-2006 HOUSING](https://www.nber.org/acs/PUMS/2006/PUMSDataDict06.txt)
- [指导 PUMS Data Dictionary 2006](https://d396qusza40orc.cloudfront.net/getdata%2Fdata%2FPUMSDataDict06.pdf)

```{r read PUMS,eval=FALSE}
# 已经下载后不用再下
# fileUrl <- "https://d396qusza40orc.cloudfront.net/getdata%2Fdata%2Fss06pid.csv"
# download.file(fileUrl,destfile = "Fss06pid.csv",method = "libcurl")
# fileUrl <- "https://d396qusza40orc.cloudfront.net/getdata%2Fdata%2Fss06hid.csv"
# download.file(fileUrl,destfile = "Fss06hid.csv",method = "libcurl")
```

- 读取几十上百m的数据算大文件，运算需要考虑运算开销

```{r bechmark PUMS,echo=F,warning=F,message=F,cache=T}
# 对比可知fread读取速度最快快
A <- as.tibble(summary(
    microbenchmark(PID <- fread(file = "Fss06pid.csv",fill = T),
                   read_csv(file = "Fss06pid.csv"),
                   read.csv(file = "Fss06pid.csv"),
                   times = 1)))

B <- as.tibble(summary(
    microbenchmark(HID <- fread(file = "Fss06hid.csv",fill = T),
                   read_csv(file = "Fss06hid.csv"),
                   read.csv(file = "Fss06hid.csv"),
                   times = 1)))
PID <- as.tbl(PID)
HID <- as.tbl(HID)

C <- as.tibble(summary(
    microbenchmark(tapply(PID$pwgtp15, PID$SEX, mean),
                   sapply(split(PID$pwgtp15,PID$SEX),mean),
                   mean(PID[PID$SEX==1,]$pwgtp15),
                   mean(PID$pwgtp15,by=PID$SEX),
                   median(PID$pwgtp15,by=PID$SEX),
                   mean(PID[PID$SEX==1,]$SERIALNO),
                   median(PID[PID$SEX==1,]$SERIALNO))))
```


```{r show PUMS,warning=F}
pander(arrange(A,mean),caption = "读取Population CSV file时间对比")
pander(arrange(B,mean),caption = "读取Household CSV file时间对比")
pander(arrange(select(C,expr,mean),mean),caption = "简单计算求平均数时间对比")
```

- Quiz

How many housing units in this survey were worth more than $1,000,000?

- 159
- 164
- **53**
- 24

## 2. 读取xls,xlsx格式,美国国家天然气采购计划

- [数据指引 Natural Gas Acquisition Program](https://catalog.data.gov/dataset/natural-gas-acquisition-program)

- read NGAP

```{r read NGAP,eval=F}
# fileUrl <- "https://d396qusza40orc.cloudfront.net/getdata%2Fdata%2FDATA.gov_NGAP.xlsx"
# download.file(fileurl,destfile = "gov_NGAP.xlsx",mode='wb')
```

- show NGAP

```{r show NGAP,echo=F,message=F,warning=F}
NGAP <- readxl::read_excel('gov_NGAP.xlsx',
                           range = c('A18:O23'))
NGAP <- NGAP %>% select('StateAbbrev','Zip':'Status')
NGAP$Ext[is.na(NGAP$Ext)] <- 0
pander(head(NGAP),caption = '读取几个州数据')
```

- 打印 Zipcode and Ext

```{r Zipcode and Ext,echo=F,message=F,warning=F,results=T}
sprintf("%s of Zipcode and Ext %s-%s",NGAP$StateAbbrev,NGAP$Zip,NGAP$Ext)
```

- Quiz

读取数据 Read rows 18-23 and columns 7-15 into R and assign the result to a variable called:
计算 What is the value of:  sum(\(Dat.Zip*Dat.Ext\),na.rm=T)

1. **36534720**
2. 338924
3. 33544718
4. 0

## 3. 读取xml格式,巴的摩尔餐厅数据

- [数据指引 data.baltimorecity.gov](https://catalog.data.gov/dataset/restaurants-15baa)

- read Frestaurants

```{r read Frestaurants,eval=F}
# fileUrl <- "https://d396qusza40orc.cloudfront.net/getdata%2Fdata%2Frestaurants.xml"
# download.file(fileUrl,destfile = "Frestaurants.xml",mode='wb')
```

- show Frestaurants
 
```{r show Frestaurants,echo=F}
system.time(DOC <- xmlTreeParse("Frestaurants.xml", useInternal = TRUE))
rootNode <- xmlRoot(DOC)
# 邮编是"21231" 的记录有多少条
sprintf("邮编是'21231' 的记录有 %s 条",sum(xpathSApply(rootNode, "//zipcode", xmlValue) == "21231"))
```
- Quiz

How many restaurants have zipcode 21231?

- **127**
- 17
- 28
- 156

<center>**THE END**</center>
